sk-SK: Masážna technika: Údery; Potľapkávanie; Combo; Kompresia; Hĺbková tkanivová; Reflexná chodidla; Miesenie; Bubnovanie; Búšenie; Rolovanie; Shiatsu; Švédčina; Ťukanie; Vlnovka; Iné
ja: マッサージテクニック: ビート; クラッピング; コンボ; コンプレッション; 深部組織; 足の反射ゾーン; ニーディング; パーカッシブ; 叩く; ローリング; 指圧; スウェーデン語; タッピング; ウェーブレット; その他
ru: Техника массажа: Ударный; Похлопывание; Комбинированный; Компрессия; Глубокие ткани; Рефлекторная зона стопы; Разминание; Перкуссионный; С ударами; Прокатывание; Шиацу; Шведский; Постукивание; Волновой; Другое
tr: Masaj Tekniği: Vuruş; Alkışlama; Combo; Sıkıştırma; Derin doku; Ayak refleks bölgesi; Yoğurma; Vurmalı; Yumruklama; İnişli yokuşlu; Şiatsu; İsveç; Dokunma; Dalgacık; Diğer
zh-CN: 按摩手法: 敲击; 拍打; Combo; 压缩; 深层组织; 足部反射区; 揉捏; 打击式; 拍打式; 微丘区; 指压; 瑞典式; 敲打式; 波动式; 其他
th: เทคนิคการนวด: การตี; การเคาะ; คอมโบ; การบีบอัดสัญญาณเสียง; การนวดเนื้อเยื่อส่วนลึก; กดจุดบริเวณสะท้อนเท้า; การคลึง; การนวดด้วยการตี; การสับด้วยสันมือ; คดเคี้ยว; ชิอัตสึ; นวดแผนสวีเดน; การเคาะกระตุ้น; เวฟเล็ต; อื่นๆ
pl: Technika masażu: Beat; Klaskanie; Combo; Kompresja; Tkanka głęboka; Strefa odruchu stopy; Wyrabianie ciasta; Instrument perkusyjny; Młotkowanie; Kroczący; Shiatsu; szwedzki; Gwintowanie; Falka; Inne
fr: Technique de massage: Battre; Applaudissements; Combo; Compression; Tissus profonds; Zone réflexe du pied; Pétrissage; Percutant; Frapper; Vallonné; Shiatsu; suédois; Tapotement; Ondelette; Autre
fi: Hierontatekniikka: Lyövä; Taputus; Yhdistelmä; Pakkaus; Syväkudos; Jalan refleksialue; Vaivaus; Perkussiivinen; Nuijinta; Mäkinen; Shiatsu; Ruotsalainen; Koputus; Aaltoileva; Muu
cs: Masážní technika: Bušení; Klepání; Kombinovaný; Komprese; Hluboká tkáň; Reflexní zóna chodidel; Hnětení; Perkusivní; Údery; Kopcovitý; Shiatsu; Švédská; Klepání; Vlnobití; Jiné
de: Massagetechnik: Schlagen; Klatschen; Combo; Kompression; Tiefengewebe; Fußreflexzone; Kneten; Perkussiv; Faust; Rollen; Shiatsu; Schwedisch; Klopfen; Wavelet; Sonstiges
el: Τεχνική μασάζ: Ρυθμικό; Ελαφρά χτυπήματα; Συνδυαστικό; Συμπίεση; Βαθύ μασάζ ιστών; Ανακλαστική ζώνη ποδιών; Μαλάξεις; Κρουστικό; Πίεση με τις γροθιές; Κυλιομένο; Σιάτσου; Σουηδικά; Αγγίγματα; Κυματιστό; Άλλο
vi: Kỹ thuật xoa bóp: Xung điện; Vỗ; Tổ hợp; Nén; Mô sâu; Vùng phản xạ bàn chân; Xoa bóp; Bộ gõ; Đấm; Nhấp nhô; Shiatsu; Thụy Điển; Đánh vỗ; Sóng nhỏ; Khác
zh-TW: 按摩手法: 擊打; 拍打; Combo; 壓縮; 深層組織; 足部反射區; 揉捏; 深層; 表層; 平緩起伏; 指壓; 瑞典; 掌拍; 多方位; 其他
hr-HR: Tehnika masaže: Udaranje; Pljeskanje; Kombinacija; Kompresija; Duboko tkivo; Refleksna zona stopala; Masiranje; Udarna; Masaža šakama; Rolanje; Shiatsu; Švedski; Tapkanje; Wavelet; Ostalo
hu: Masszázstechnika: Döngölés; Csapkodás; Kombinált; Nyomkodás; Mélyszöveti; Láb reflexzónája; Gyúrás; Ütögetés; Öklözés; Hengerelés; Shiatsu; Svéd; Gyengéd ütögetés; Hullám; Egyéb
da: Massageteknik: Slag; Klap; Kombination; Kompression; Dybt væv; Fodreflekszone; Æltning; Perkussiv; Pummeling; Rullende; Shiatsu; Svensk; Bank; Wavelet; Andet
pt-PT: Técnica de massagem: Batidas; Palmas; Combinação; Compressão; Tecido profundo; Zona reflexa do pé; Amassar; Percussiva; Punhos; Rolante; Shiatsu; Sueca; Toques; Onduleta; Outro
it: Tecnica del massaggio: A colpi; Schiaffeggiamento; Combinato; Compressione; Tessuti profondi; Zona riflessa del piede; Impastamento; A percussione; A pugno chiuso; Scosceso; Shiatsu; Svedese; Tapping; Wavelet; Altro
ro-RO: Tehnica de masaj: Bătaie; Bătaie ușoară; Combo; Compresie; Țesut profund; Reflexo-terapie; Frământat; Percutat; Cu pumnul semiînchis; Rulare; Shiatsu; Suedez; Tapotament; Mișcări oscilatorii; Altele
es: Técnica de masaje: Ritmo; Aplauso; Combinación; Compresión; Tejido profundo; Zona de reflexología podal; Amasado; Percusión; Amasamiento; Rodante; Shiatsu; Sueco; Percusión; Onda; Otros
pt-BR: Técnica de massagem: Bater; Batendo palmas; Combo; Compressão; Tecido profundo; Zona reflexa do pé; Amassar; Percussivo; Esmurrando; Inclinado; Shiatsu; Sueco; Tocando; Ondinha; Outro
sl-SI: Tehnika masaže: Udarjanje; Ploskanje; Kombinacija; Kompresija; Globoko tkivo; Refleksna cona stopal; Gnetenje; Bobnanje; Globoko udarjanje; Valjanje; Shiatsu; Švedska; Tapkanje; Wavelet; Drugo
en: Massage technique: Beat; Clapping; Combo; Compression; Deep tissue; Foot reflex zone; Kneading; Percussive; Pummeling; Rolling; Shiatsu; Swedish; Tapping; Wavelet; Other
bg-BG: Масажна техника: Удряне; Пляскане; Комбиниран; Компресия; Дълбока тъкан; Рефлексна зона на стъпалото; Месене; Ударен; Потупване; Ролинг; Шиацу; Шведски; Почукване; Уейвлет; Други
nl: Massagetechniek: Klop; Klappen; Combo; Compressie; Diep weefsel; Voetreflexzone; Kneden; Percussief; Met vuist; Rollend; Shiatsu; Zweeds; Tikken; Golfje; Andere
nb: Massasjeteknikk: Slå; Klapping; Combo; Kompresjon; Dypt vev; Fotreflekssone; Elting; Perkussiv; Knaing; Rullende; Shiatsu; Svensk; Trykking; Wavelet; Annet
ko: 마사지 기법: 비트; 박수; 콤보; 컴프레션; 딥 티슈; 발 반사 영역; 반죽; 타악기; 주먹질; 구르기; 지압; 스웨디시; 태핑; 웨이블릿; 기타
lt-LT: Masažo technika: Masažas kumščiais; Plekšnojimas; Kombinuotas; Spaudimas; Giliųjų audinių; Pėdų refleksinė zona; Maigymas; Perkusinis; Kumščiavimas; Trynimas; Šiacu; Švediškas; Tekšnojimas; Glostymas; Kita
sv: Massageteknik: Slag; Applåder; Combo; Kompression; Djupvävnad; Fotreflexzon; Knådning; Slående; Smällande; Rullande; Shiatsu; Svenska; Tappning; Vågkomponent; Övrigt